臺灣南投地方法院刑事判決
110年度審交易字第186號
公  訴  人  臺灣南投地方檢察署檢察官 
被      告  許當年




上列被告因公共危險案件，經檢察官提起公訴（110年度偵字第3
772號），因被告於準備程序中就被訴事實為有罪之陳述，經告
以簡式審判程序之旨，並聽取當事人意見後，裁定進行簡式審判
程序，判決如下：
    主      文
許當年駕駛動力交通工具而血液中酒精濃度達百分之零點零五以
上，累犯，處有期徒刑捌月。
    犯罪事實
一、許當年於民國110年3月25日18、19時許，在南投縣草屯鎮某
    財神爺廟附近之土地公廟前飲用啤酒，其明知飲用含酒精之
    飲料後，在酒精尚未代謝完畢前不得駕駛動力交通工具，猶
    基於酒後駕駛動力交通工具之犯意，於翌日（即110年3月26
    日）3時56分許前某時，自其位於南投縣草屯鎮之居處無照
    （易處逕註銷）騎乘車牌號碼000-0000號普通重型機車、搭
    載黃孟君欲前往中興新村而行駛於道路上。嗣於110年3月26
    日3時56分許，行經南投縣草屯鎮草溪路與復興路交岔路口
    ，與王育豪(涉犯過失傷害部分，另由檢察官為不起訴處分)
    駕駛車牌號碼00-0000號自用小貨車發生交通事故。經警據
    報前往處理，並委由佑民醫療社團法人佑民醫院（下稱佑民
    醫院）對許當年抽血檢驗，於110年3月26日5時56分許測得
    其血液中酒精濃度值為165.3mg/dL（即百分之0.1653），已
    達百分之0.05以上，進而查悉上情。
二、案經南投縣政府警察局草屯分局報告臺灣南投地方檢察署檢
    察官偵查起訴。
    理    由
一、本件被告所犯係死刑、無期徒刑或最輕本刑為3年以上有期
    徒刑或高等法院管轄第一審案件以外之罪，其於準備程序期
    日就被訴事實為有罪之陳述，經本院告知簡式審判程序之旨
    ，並聽取公訴人及被告之意見後，經依刑事訴訟法第273條
    之1第1項規定，裁定進行簡式審判程序，是依刑事訴訟法第
    273條之2規定，本件之證據調查，不受同法第159條第1項、
    第161條之2、第161條之3、第163條之1及第164條至第170條
    規定之限制，合先敘明。
二、認定犯罪事實所憑之證據及理由：
　　上揭被告喝酒後無照騎乘機車附載他人並發生交通事故，嗣
    經員警委由佑民醫院對被告進行血液中酒精濃度測試後，測
    得其血液中之酒精濃度值為165.3mg/dl（即達百分之0.1653
    ），超過法規規定標準等事實，業據被告於警詢、偵訊中供
    述在卷，並於本院準備程序、審理時坦承在卷，復經證人王
    育豪、黃孟君、黃佑長分別於警詢中證述在卷，另有警卷卷
    附之草屯交通小隊職務報告書（第1頁）、南投縣政府警察
    局草屯分局交通事故處理小組道路交通事故當事人酒精測定
    紀錄表（內貼有佑民醫院檢驗醫學科檢驗報告單、第22頁）
    、佑民醫院診斷書（第25頁）、南投縣政府警察局道路交通
    事故初步分析研判表（第27頁）、道路交通事故現場圖、道
    路交通事故調查報告表㈠、㈡（第30頁至第32頁）、南投縣政
    府警察局草屯分局道路交通事故小組道路交通事故照片黏貼
    紀錄表（內含交通事故現場照片、監視錄影翻拍照片、第33
    頁至第43頁）、南投縣○○○○○○○○○道路○○○○○○○○○○○00○○○00○
    ○○○路○○○○○○0○號查詢機車駕駛人資料、車輛詳細資料報表
    （第47頁至第48頁）在卷可憑，足認被告任意性自白與事實
    相符，其犯行足以認定
三、論罪科刑之理由：
（一）按刑法第185條之3第1項第1款之血液中酒精濃度達百分之
      0.05以上之要件，係以酒精濃度標準值，作為認定不能安
      全駕駛之判斷標準，即被告飲用酒精類飲料後駕駛動力交
      通工具，經查獲後其血液之酒精濃度超過法規標準即堪認
      符合犯罪構成要件。本件被告飲酒後騎乘屬動力交具工具
      之機車後發生交通事故，嗣經警委由醫院檢測得其血液所
      含酒精濃度為165.3mg/dl，即達百分之0.1653，超過上開
      法規規定之標準。則核被告所為，係犯刑法第185條之3第
      1項第1款之服用酒類超過法規規定標準而駕駛動力交通工
      具罪。
（二）被告於105年間因公共危險案件，經本院以105年度投交簡
      字第186號判決判處有期徒刑6月、併科罰金新臺幣9萬元
      確定，有期徒刑並於106年10月21日執行完畢，此有臺灣
      高等法院被告前案紀錄表在卷可稽，其於5年以內故意再
      犯本件有期徒刑以上之罪，為累犯，而本院依司法院釋字
      第775號解釋意旨衡酌本案，認為本案與前開構成累犯之
      罪其罪質相同，亦均屬故意犯罪，應有依刑法累犯規定加
      重之必要，從而，應依刑法第47條第1項規定加重其刑。
（三）爰審酌被告除上開構成累犯之之酒後駕車公共危險案件紀
      錄外，尚有其他酒後駕車之公共危險案件之前案紀錄，此
      有上開前案紀錄表在卷足佐，是被告已多次酒後駕車之前
      案紀錄，而酒精成分對人之意識、控制能力具有不良影響
      ，飲酒後會導致對週遭事物之辨識及反應能力較平常狀況
      薄弱，因而酒後駕車在道路上行駛，對往來之公眾具有高
      度危險性，被告竟仍僅圖一己往來交通之便，竟再度飲酒
      後無照騎乘機車附載他人上路，並發生交通事事故，測得
      之酒測濃度值為高、於偵、審中均坦承所犯及其本院審理
      中自陳無工作、無不動產、無扶養之親屬及前案因公共危
      險案件判處之刑度等一切情狀，量處如主文所示之刑。
據上論斷，依刑事訴訟法第273條之1第1項、第299條第1項前段
，刑法第185條之3第1項第1款、第47條第1項，刑法施行法第1條
之1第1項，判決如主文
本案經檢察官陳豐勳提起公訴，檢察官吳宣憲到庭執行職務。
中　　華　　民　　國　　110 　年　　11　　月　　15　　日
                  刑事第四庭  法  官    黃益茂
以上正本與原本無異。
如不服本判決應於收受送達後20日內向本院提出上訴書狀，並應
敘述具體理由；其未敘述上訴理由者，應於上訴期間屆滿後20日
內向本院補提理由書（均須按他造當事人之人數附繕本）「切勿
逕送上級法院」。
                              書記官    黃馨儀
中　　華　　民　　國　　110 　年　　11　　月　　15　　日
附錄論罪科刑法條：
中華民國刑法第185條之3
駕駛動力交通工具而有下列情形之一者，處2年以下有期徒刑，
得併科20萬元以下罰金：
一、吐氣所含酒精濃度達每公升零點二五毫克或血液中酒精濃度
    達百分之零點零五以上。
二、有前款以外之其他情事足認服用酒類或其他相類之物，致不
    能安全駕駛。
三、服用毒品、麻醉藥品或其他相類之物，致不能安全駕駛。
因而致人於死者，處3年以上10年以下有期徒刑；致重傷者，處1
年以上7年以下有期徒刑。
曾犯本條或陸海空軍刑法第54條之罪，經有罪判決確定或經緩起
訴處分確定，於五年內再犯第1項之罪因而致人於死者，處無期
徒刑或5年以上有期徒刑；致重傷者，處3年以上10年以下有期徒
刑。